最　高　行　政　法　院　裁　定　　　　　　　　　　九十一年度裁字第八六三號
　　上　訴　人　法商‧格蘭茲佳斯法國公司
　　代　表　人　約瑟夫‧赫夫里.
　　訴訟代理人　甲○○律師
　　被 上訴 人　法商‧貝倫菲力浦羅斯查德公司
　　代　表　人　皮爾‧古查爾
　　訴訟代理人　黃梅芬律師
右當事人間因商標異議事件，上訴人不服中華民國九十年五月三日臺北高等行政法院
八十九年度訴字第六十五號判決，提起上訴。本院裁定如左︰
　　主  文
上訴駁回。
上訴審訴訟費用由上訴人負擔。
　　理  由
本件上訴人係經原審法院依行政訴訟法第四十二條第一項規定裁定命其參加訴訟，依
同法第二十三條規定即屬本件訴訟當事人，不服原審判決，自得對之提起上訴，合先
明。
按對於高等行政法院判決上訴，非以其違背法令為理由，不得為之，行政訴訟法第二
百四十二條定有明文。是當事人依行政訴訟法第二百四十三條第一項規定，以高等行
政法院判決有不適用法規或適用法規不當為上訴最高行政法院之理由時，其上訴狀或
理由書應有具體之指摘，並揭示該法規之條項或其內容。若係成文法以外之法則，應
揭示該法則之意旨。倘為司法院解釋、或本院之判例，則應揭示該判解之字號或其內
容。上訴狀或理由書如未依此項方法表明者，即難認為已對高等行政法院判決之違背
法令有具體之指摘，其上訴自難認為合法。本件上訴人對於臺北高等行政法院八十九
年度訴字第六十五號判決提起上訴。雖以：將上訴人之系爭商標圖樣與被上訴人之據
以異議商標比較，除該不應由任何人主張專用之附屬外文「CADET 」之外，所餘之主
要強勢外文已足令人區分彼此而無虞混淆，亦即非屬近似。詎原審判決無視於上訴人
所提之證據資料，以反於一般消費者認知之方法，認定該「CADET 」為彼此商標之主
要部分，進而確認彼此商標因同具此外文而構成近似，卒將原處分及一再訴願決定判
決撤銷，確有不適用法規或適用法規不當之違法云云，提起上訴，請求廢棄原審判決
。經查，上訴人上開指摘事項，僅係指摘原審判決認定系爭商標圖樣與據以異議商標
圖樣之主要部分均為「CADET 」，在外觀上及觀念上足以引起混同誤認之虞，亦即兩
商標構成近似，系爭商標違反商標法第三十七條第七款規定之證據取捨與事實認定；
惟就原審判決以上訴人起訴為無理由，駁回上訴人之起訴，究有何違背法令，未為具
體說明。從而，本件上訴人既非指摘原審判決不適用法規，或適用法規不當，揆諸首
揭說明，其上訴難謂合法，應予駁回。
據上論結，本件上訴為不合法，爰依行政訴訟法第二百四十九條第一項前段、第一百
零四條、民事訴訟法第九十五條、第七十八條，裁定如主文。
中　　華　　民　　國　　九十一　　　年　　　八　　　　月　　二十九　　　日
                    最 高 行 政 法 院  第 四 庭
                                審 判 長 法  官　　　廖　政　雄
                                         法  官　　　趙　永　康
                                         法  官　　　林　清　祥
                                         法  官　　　鍾　耀　光
                                         法  官　　　姜  仁  脩
右  正  本  證  明  與  原  本  無  異
　　　　　　　　　　　　　　　　　　　　 法院書記官　莊　俊　亨
中　　華　　民　　國　　九十一　　　年　　　八　　　　月　　二十九　　　日
